臺灣高等法院民事判決　　　　　　　　 99年度上易字第722號
上　訴　人　林辰芳
訴訟代理人　高奕驤律師
　　　　　　呂佩芳律師
被上訴人　　施益群
上列當事人間請求損害賠償事件，上訴人對於中華民國99年 6月
30日臺灣臺北地方法院99年度訴字第60號第一審判決提起上訴，
本院於中華民國99年12月21日言詞辯論終結，判決如下：
    主    文
上訴駁回。
第二審訴訟費用由上訴人負擔。
    事實與理由
一、按當事人不得提出新攻擊或防禦方法。但對於在第一審已提
    出之攻擊或防禦方法為補充者，不在此限。民事訴訟法第44
    7條第1項第3款定有明文。本件上訴人提起本件訴訟， 主張
    被上訴人於原法院98年度審訴字第3123號損害賠償事件及原
    法院簡易庭 98年度北簡字第23670號拆除頂樓花台等事件之
    書狀及審理中陳述損及其名譽權，又與訴外人蔡博亞、潘世
    凱、謝麗雲、陳怡如、王惠凡、黃榳家等人談論，及向衛生
    局謊報上訴人有精神病，損害上訴人名譽。其於本院提出被
    上訴人於另案之答辯狀、98年 8月14日原法院98年度訴字第
    1081號事件開庭錄音光碟及譯文、98年8月19日原法院98 年
    度北簡字第23670號事件開庭錄音光碟及譯文、 台北市大安
    區健康服務中心函、被上訴人與訴外人黃家梃、潘世凱及其
    女友、謝麗雲、謝佳凌、何雅慧電話錄音譯文，主張被上訴
    人有為損害其名譽之言詞及行為，核屬對於在第一審已提出
    之攻擊或防禦方法為補充，應為法之所許，合先敘明。
二、本件上訴人主張被上訴人於：(一)兩造原法院98年度審訴字第
    3123號損害賠償事件訴訟（下稱系爭前案）中，提出答辯狀
    稱「原告林辰芳疑似患有精神分裂初期徵兆的幻聽現象。幾
    乎所有見過她的人，都說從眼神可以看出來，她不太正常」
    、「多次深夜敲門騷擾本住戶製造恐怖，屢次溝通協調，發
    現林辰芳思考邏輯有嚴重缺陷，不能以理喻之」、「近來她
    更明顯異於常人，屢從她家3樓外窗，如空中飛人般， 爬到
    本戶4樓打開窗戶，做入侵動作，非常危險」、「 本人曾經
    暗中協助原告就醫」、「調解應該是在精神正常的兩造間，
    並真正是以調解為目的調解，本人拒絕參加亳無實益以騷擾
    為目的的調解」等語；(二)復於民國（下同）98年 8月14日上
    午10點20分於原法院第21法庭系爭前案審理時稱「原告曾在
    半夜三點入侵到別人家裡」等語；(三)又於98年8月19日下午3
    點20分原法院簡易庭 98年度北簡字第23670號拆除頂樓花台
    等事件審理時以「我一直站在同情她的立場，因為我覺得她
    跟一般人是不大一樣的，因為一般人會重覆起訴嗎？」、「
    我甚至懷疑她精神方面是不是有問題，對不對？所以說，我
    在暗中我也協助過她，我也找過台北市衛生局的人，說這個
    人怎麼那麼奇怪，思維怎麼那麼奇怪」、「妳看這個邏輯跟
    一般人是不一樣的」等言詞暗示上訴人精神不正常。(四)又曾
    向訴外人潘世凱指摘傳述上訴人疑似精神病，精神狀況不太
    好，且於與訴外人黃梃家、謝麗雲、謝佳凌、何雅慧、潘世
    凱及其女友等人電話中稱「她可能眼紅……或者是有神經病
    啦」、「這個人有一點不正常」、「因為她自己有神精病，
    她自己神精衰弱或怎麼樣」、「她就是神經病」、「今天你
    現在靠你最近的不是他們嘛，不，不是那個神精病，是旁邊
    的這些人…就是說你自己有神經質，你自己有神精病」、「
    但是因為我衡量這個問題的狀況，知道說那個人是有點神經
    質，神經質我要讓他知道說，他的神經質必須由他自己去負
    擔」、「我知道他這個人有點，這我個人判斷，我覺得他是
    有一點點的不正常」、「樓下那個神經病」、「我還以為是
    那個神經病報的，那個人可能有一點不太，不太正常啦」、
    「對，他就有神精病嘛，這也沒有關係，他有點神精病」、
    「這個我們神經病就有神經病的辦法」、「這個人是有一點
    精神不太正常，你知道嗎？他精神不太正常」、「他既然3
    樓說你吵，你說這個人神不神經？」、「所以說就神經病嘛
    ，他就是神經病嘛」等語，(五)又於98年 2月24日以電話向台
    北市大安區健康服務中心陳情，指稱上訴人疑似精神異常，
    讓衛生單位於社區中調查，而損及上訴人名譽權等情，依侵
    權行為之法律關係請求被上訴人賠償損害。並聲明：被上訴
    人應賠償上訴人新臺幣（下同）100萬元；並願供擔保， 請
    准宣告假執行。
三、被上訴人則以：被上訴人所有房屋坐落台北市○○○路○段
    160巷60號4樓（以下稱60號4樓房屋）， 上訴人房屋則坐落
    台北市○○○路○段160巷62號3樓（ 以下稱62號3樓房屋）
    ，均為連棟式公寓建築，60號與58號房屋為同一棟公寓，62
    號則與64號房屋為另一棟公寓，兩棟公寓各自獨立，分走各
    自的一樓大門，無權擁有他棟公寓的一樓大門鑰匙，彼此間
    無任何瓜葛。上訴人前以被上訴人製造噪音影響其睡眠，訴
    請被上訴人停止製造噪音及賠償，業經原法院98年度審訴字
    第3123號、98年度訴字第1081號、本院98年度上字第1070號
    判決駁回確定。上訴人履次藉詞被上訴人製造噪音，於深夜
    敲門騷擾被上訴人，甚至自其3樓房屋外窗爬至被上訴人4樓
    房屋打開窗戶意欲入侵，又屢以相同原因對被上訴人提起民
    事賠償訴訟，實有害司法資源，對被上訴人造成相當困擾。
    上訴人於其書狀，亦有諸多對被上訴人之人身攻擊，被上訴
    人上開言論係基於保護個人權益或出於自衛，且是在特別場
    所所為，並非散布於眾，應不構成妨害名譽。上訴人對被上
    訴人提起妨害名譽告訴，亦經臺灣臺北地方法院檢察署檢察
    官不起訴處分書確定。又被上訴人會去找健康服務中心，也
    是在對外求救，上訴人的房子位於被上訴人房子隔壁棟的斜
    下方，上訴人表示有噪音，被上訴人是房東出面解決，房客
    說他沒有製造噪音，就算有也是可容忍的範圍。被上訴人向
    其他房客探聽其他房客也說該房間沒有製造噪音，被上訴人
    要求到上訴人的房子去聽，上訴人拒絕，曾提議請警察同去
    ，上訴人亦說只准一名警察去，被上訴人不可以去，而且有
    沒有噪音不能以警察的認定為準，這些事情持續了很久，上
    訴人一再來敲被上訴人房屋的大門，又從隔壁用東西想打開
    房客的窗戶，房客很緊張，被上訴人才報案，也是這樣才會
    向健康中心求救等語，資為抗辯。
四、原審判決駁回上訴人之訴及其假執行之聲請，上訴人不服，
    提起上訴，其上訴聲明為：(一)原判決廢棄。(二)被上訴人應給
    付上訴人100萬元。 (三)第一、二審訴訟費用由被上訴人負擔
    。被上訴人答辯聲明為：上訴駁回，第二審訴訟費用由上訴
    人負擔。
五、本件被上訴人主張上訴人曾於(一)原法院98年度審訴字第3123
    號兩造損害賠償事件所提答辯狀中稱「原告林辰芳疑似患有
    精神分裂初期徵兆的幻聽現象。幾乎所有見過她的人，都說
    從眼神可以看出來，她不太正常」、「多次深夜敲門騷擾本
    住戶製造恐怖，屢次溝通協調，發現林辰芳思考邏輯有嚴重
    缺陷，不能以理喻之」、「近來她更明顯異於常人，屢從她
    家3樓外窗，如空中飛人般，爬到本戶4樓打開窗戶，做入侵
    動作，非常危險」、「本人曾經暗中協助原告就醫」、「調
    解應該是在精神正常的兩造間，並真正是以調解為目的調解
    ，本人拒絕參加亳無實益以騷擾為目的的調解」等語；(二)於
    98年 8月14日上午系爭前案審理時稱「原告曾在半夜三點入
    侵到別人家裡」等語；(三)於98年 8月19日下午原法院98年度
    北簡字第23670號拆除頂樓花台等事件審理時稱「 我一直站
    在同情她的立場，因為我覺得她跟一般人是不大一樣的，因
    為一般人會重覆起訴嗎？」、「我甚至懷疑她精神方面是不
    是有問題，對不對？所以說，我在暗中我也協助過她，我也
    找過台北市衛生局的人，說這個人怎麼那麼奇怪，思維怎麼
    那麼奇怪」、「妳看這個邏輯跟一般人是不一樣的」等語；
    (四)曾向訴外人潘世凱指摘傳述上訴人疑似精神病，精神狀況
    不太好，且於與訴外人黃梃家、謝麗雲、謝佳凌、何雅慧、
    潘世凱及其女友等人電話中稱「她可能眼紅……或者是有神
    經病啦」、「這個人有一點不正常」、「因為她自己有神精
    病，她自己神精衰弱或怎麼樣」、「她就是神經病」、「今
    天你現在靠你最近的不是他們嘛，不，不是那個神精病，是
    旁邊的這些人…就是說你自己有神經質，你自己有神精病」
    、「但是因為我衡量這個問題的狀況，知道說那個人是有點
    神經質，神經質我要讓他知道說，他的神經質必須由他自己
    去負擔」、「我知道他這個人有點，這我個人判斷，我覺得
    他是有一點點的不正常」、「樓下那個神經病」、「我還以
    為是那個神經病報的，那個人可能有一點不太，不太正常啦
    」、「對，他就有神精病嘛，這也沒有關係，他有點神精病
    」、「這個我們神經病就有神經病的辦法」、「這個人是有
    一點精神不太正常，你知道嗎？他精神不太正常」、「他既
    然3樓說你吵，你說這個人神不神經？」、「 所以說就神經
    病嘛，他就是神經病嘛」等語，及向台北市大安區健康服務
    中心請求協助之事實，業據其提出被上訴人之答辯狀、台北
    市大安區健康服務中心函、98年 8月14日原法院98年度訴字
    第1081號事件開庭錄音光碟及譯文、98年 8月19日原法院98
    年度北簡字第23670號事件開庭錄音光碟及譯文、 被上訴人
    與訴外人黃梃家、謝麗雲、謝佳凌、何雅慧、潘世凱及其女
    友之電話錄音節文為證（見本院卷第25至28頁、第57至64頁
    、第132至140頁），並為被上訴人所不爭，堪信為真實。上
    訴人主張被上訴人侵害其名譽權，則為被上訴人所否認，並
    以前開情詞置辯。經查：
（一）查上訴人前以其自98年農曆年過後，因被上訴人常半夜用
      力關浴室門產生很大聲音，影響其睡眠，屢經敲門勸告，
      被上訴人皆不開門，而依侵權行為之法律關係請被上訴人
      應停止在半夜12時至早上8時製造噪音， 並給付醫藥費、
      精神慰撫金，經原法院以被上訴人本身並未居住該處，且
      系爭門牌60號與62號各為4層樓之連棟建築公寓， 各自獨
      立且有各自大門出入，60號建物與62號建物雖共用一面牆
      ，但兩造房屋並非直接上下層之同棟房屋， 62號3樓房屋
      在60號4樓房屋斜下方， 依常情如被上訴人確有製造噪音
      ，受影響者應為左右或正上下方之鄰居，惟除上訴人外，
      並無其他住戶反應噪音問題，故無法證明被上訴人有製造
      噪音之行為，而以98年度訴字第1081號判決駁回上訴人之
      訴，有判決在卷可稽（見原審卷第192至193頁）。又上訴
      人另以被上訴人於系爭60號 4樓房屋頂樓鋪設磁磚及裝設
      花台，堵塞二棟大樓共用之水管， 致其62號3樓房屋逢雨
      天花板即有漏水之情況；又將陽台外推，改變室內格局，
      並於屋頂樓加蓋4間套房，使大樓承受極大壓力， 影響其
      安全結構；又於屋頂樓與鄰棟即62號屋頂樓間裝設鐵板，
      並將系爭60號屋頂樓梯逃生出入門扇長期上鎖，影響火災
      逃生，請求被上訴人拆除上開設施，經原法院台北簡易庭
      以臺灣區水管工程工業同業公會鑑定結果，上訴人之62號
      3樓房屋並無漏水問題，而被上訴人之60號4樓房屋花台為
      挑高施作，與樓地板並沒有直接接觸，亦無導致漏水之原
      因。且兩造房屋分屬各自獨立擁有出入口、樓梯及逃生門
      及通道之大樓，於使用上並無互相利用之必要，縱有火警
      亦係各自利用其大樓出入口、樓梯、逃生門及通道逃生，
      殊無自上訴人之62號3樓房屋先上攀至頂樓， 跨越系爭鐵
      板再開啟逃生門逃生之必要，被上訴人裝設系爭鐵板並將
      逃生門上鎖，並未侵害上訴人之權利。 另60號4樓房屋及
      系爭頂樓建物為既存違建，且兩造房屋分屬不同大樓僅彼
      此相鄰，各自具備獨立之基礎結構、格局及基礎配筋，被
      上訴人60號4樓房屋及頂樓建物縱有改建加蓋， 亦與上訴
      人62號3樓房屋之建築結構無涉等情， 而駁回上訴人之訴
      ，此亦有原法院台北簡易庭 98年度北簡字第23670號判決
      在卷足憑（見原審卷第123至126頁）。而查被上訴人所為
      上開(一)(二)(三)之言論，均係在與上訴人之上開訴訟中所為，
      並未將陳述內容任意散佈於不特定大眾，雖於敘述兩造訟
      爭之事實時，夾有部分對於事情經過主觀之看法，然仍未
      逸脫訴訟標的原因事實範圍，被上訴人抗辯其係出於自辯
      之動機而非侵害上訴人名譽之目的而為上開陳述，尚非無
      據。
（二）又上訴人居住62號3樓房屋， 並無同巷60號與58號該棟公
      寓一樓大門鑰匙，惟其確有於98年 2月21日10時30分許，
      經該棟公寓一樓大門上至 4樓敲被上訴人出租予訴外人何
      雅慧、謝佳凌及蔡博亞等人居住之60號 4樓房屋大門製造
      噪音；嗣又於92年2月24日23時30分許，自62號3樓房屋攀
      爬窗戶，持棍棒物開啟60號4樓房屋403室房間窗戶，經被
      上訴人提起侵入住宅告訴，並經台灣台北地方法院檢察署
      檢察官以98年度偵字第11309號提起公訴， 有起訴書在卷
      可稽（見原審卷第112至113頁），上訴人雖嗣經原法院以
      99年度易字第416號判決無罪， 並經本院99年度上易字第
      1171號判決駁回檢察官之上訴確定，惟上開判決係以上訴
      人因夜間睡眠受干擾，認為係受60號 4樓房屋房客作息影
      響，而進入60號4樓房屋公寓內欲與之溝通， 其個人主觀
      認知並非無正當理由，且無證據證明上訴人未得公寓住戶
      之同意經由破壞一樓大門門鎖進而上至4樓， 與無故侵入
      住宅罪之構成要件不相當；至於起訴書所述上訴人於98年
      2 月24日攀爬窗戶，持棍棒物開啟60號4樓房屋403室房間
      窗戶部分，僅在描述上訴人遭查獲之過程，不在侵入住宅
      之起訴範圍內，而判決上訴人無罪，業經本院調取上開案
      件卷宗查閱無訛， 並有原法院99年度易字第416號判決在
      卷足憑（見原審卷第189至191頁）。上訴人既確曾至被上
      訴人房屋敲門，又自62號3樓房屋攀爬窗戶， 持棍棒物開
      啟60號房屋4樓403室房間窗戶，則被上訴人於答辯狀稱上
      訴人「多次深夜敲門騷擾本住戶製造恐怖」、「近來她更
      明顯異於常人，屢從她家3樓外窗，如空中飛人般， 爬到
      本戶4樓打開窗戶，做入侵動作，非常危險」等語， 及於
      98年 8月14日系爭前案審理時稱原告曾在半夜入侵到別人
      家裡等語，尚難認有捏造不實之事實損害上訴人名譽之行
      為。
（三）又按發表意見與陳述事實不同，意見為主觀之價值判斷，
      無所謂真實與否，而名譽為人格之社會評價，名譽有無受
      損害，應以社會上對個人評價是否貶損作為判斷之依據。
      是個人意見之表述，除需有侵害他人名譽之故意或過失外
      ，尚須客觀上足使社會對個人的評價有所貶損，始足構成
      名譽權之侵害。又此所謂「社會」，固非必須廣袤至社會
      全體大眾，然至少須為與個人社會生活、經濟生活等相關
      之「社群」對之評價有所降低，方符合民法保護名譽權之
      本旨。查被上訴人雖於原法院98年度審訴字第3123號兩造
      損害賠償事件所提答辯狀中稱「原告林辰芳疑似患有精神
      分裂初期徵兆的幻聽現象。幾乎所有見過她的人，都說從
      眼神可以看出來，她不太正常」、「調解應該是在精神正
      常的兩造間，並真正是以調解為目的調解，本人拒絕參加
      亳無實益以騷擾為目的的調解」，及於98年 8月19日下午
      原法院98年度北簡字第23670號事件審理時稱「 我一直站
      在同情她的立場，覺得她跟一般人是不大一樣的，因為一
      般人會重覆起訴嗎？」、「我甚至懷疑她精神方面是不是
      有問題」、「妳看這個邏輯跟一般人是不一樣的」等語。
      然查兩造房屋分屬兩棟各自獨立之公寓，彼此間無任何瓜
      葛，然上訴人履次藉詞被上訴人製造噪音，於深夜敲門騷
      擾被上訴人之房客， 甚至自其3樓房屋外窗欲開啟60號房
      屋4樓房屋窗戶，並以被上訴人製造噪音影響其睡眠， 訴
      請被上訴人停止製造噪音及賠償，但卻拒絕被上訴人至其
      屋內了解噪音情形，且主張縱由警員入內了解，亦不得以
      警察之認定為準； 又以被上訴人60號4樓房屋頂樓鋪設磁
      磚及裝設花台致其所有62號3 樓房屋漏水、被上訴人將陽
      台外推改建及頂樓加蓋影響結構安全、於房屋頂樓與鄰棟
      大樓間裝設鐵板，影響火災逃生，訴請求被上訴人拆除，
      一再對被上訴人提起民事賠償訴訟，並於其書狀上對被上
      訴人為諸多的人身攻擊，給被上訴人造成困擾等情已據被
      上訴人所陳明。而兩造間確曾有多件民、刑事訴訟，為兩
      造所不爭，且上訴人確於兩造妨害自由及本件訴訟中具狀
      稱被上訴人「是最牛的違建戶」、「在脫產」、「是逃稅
      大王」、「借刀殺人」等語（見原審卷第174至179頁、本
      院99年度上易字1171號妨害自由案卷第22至28頁），則衡
      諸兩造間紛爭之過程，被上訴人於原法院98年度審訴字第
      3123號兩造損害賠償事件所提答辯狀，及原法院98年度北
      簡字第23670號事件審理時，所為上開陳述， 可認係於身
      處與上訴人之一連串糾葛，卻無從與上訴人理性協調溝通
      下，所為個人感受之意見表達，被上訴人辯稱其主觀上並
      無侵害上訴人名譽權之意思，應為可取。
（四）又被上訴人曾向訴外人潘世凱稱「上訴人疑似精神病，精
      神狀況不太好」等語， 及於與訴外人即被上訴人60號4樓
      房屋之房客黃梃家、謝麗雲、謝佳凌、何雅慧、潘世凱及
      其女友等人於電話談話中固曾稱「她可能眼紅……或者是
      有神經病啦」、「這個人有一點不正常」、「因為她自己
      有神精病，她自己神精衰弱或怎麼樣」、「她就是神經病
      」、「今天你現在靠你最近的不是他們嘛，不，不是那個
      神精病，是旁邊的這些人…就是說你自己有神經質，你自
      己有神精病」、「但是因為我衡量這個問題的狀況，知道
      說那個人是有點神經質，神經質我要讓他知道說，他的神
      經質必須由他自己去負擔」、「我知道他這個人有點，這
      我個人判斷，我覺得他是有一點點的不正常」、「樓下那
      個神經病」、「我還以為是那個神經病報的，那個人可能
      有一點不太，不太正常啦」、「對，他就有神精病嘛，這
      也沒有關係，他有點神精病」、「這個我們神經病就有神
      經病的辦法」、「這個人是有一點精神不太正常，你知道
      嗎？他精神不太正常」、「他既然3樓說你吵， 你說這個
      人神不神經？」、「所以說就神經病嘛，他就是神經病嘛
      」等語，固據證人潘世凱證述在卷（見原審卷第75頁背面
      ），並有被上訴人與訴外人黃梃家、謝麗雲、謝佳凌、何
      雅慧、潘世凱及其女友之電話錄音節文在卷足憑（見本院
      卷第132至140頁）。 惟此係60號4樓房屋之房客潘世凱、
      黃梃家等人於電話中向被上訴人報怨上訴人屢次到60號 4
      樓房屋敲門干擾，詢問被上訴人如何解決時，被上訴人安
      撫及向黃梃家等人解釋處理情形之談話內容之一小部分，
      核係被上訴人於雙方討論上訴人之行為中所為主觀感受之
      表達，而潘世凱、黃梃家等人既已親身經歷上訴人因認60
      號4樓房屋製造噪音所採取之各項舉動， 對於上訴人之言
      行舉止非無認知，對於上訴人之評價亦應已形成，衡情應
      不致因被上訴人之上開言詞，而貶損對於上訴人之評價。
（五）至於被上訴人雖曾向台北市大安區健康服務中心請求協助
      ，惟「我會去找健康服務中心，我也是對外求救，因為上
      訴人表示有噪音，我是房東，出面解決，上訴人的房子位
      於我房子隔壁棟的斜下方，我的房客說他沒有製造噪音，
      就算有也是在可容忍的範圍內，我也有向其他的房客探聽
      ，該房間是否有製造噪音，其他房客說沒有，我要求要到
      上訴人的房子去聽，上訴人拒絕，我也曾提議夥同警察同
      去，但上訴人說只准一名警察去，我不可以去，而且有沒
      有噪音，不能以警察的認定為準，這些事情持續了很久，
      上訴人又從外面來敲房客的大門，又從隔壁用東西打開房
      客的窗戶，房客很緊張，半夜打電話給我，我們才報案的
      ，也是這樣才會向健康服務中心求救」等情，已據被上訴
      人陳明在卷（見本院卷第82頁背面），被上訴人既係於上
      訴人長期持續不斷採取各種方法抗議被上訴人之房屋製造
      噪音，又不願與被上訴人理性溝通及釐清噪音之來源，被
      上訴人於無法理解上訴人之行為又無法藉由警方協助解決
      之情況下，請求台北市大安區健康服務中心協助處理，尚
      難謂其主觀上有何侵害上訴人名譽之意思。且發覺可疑情
      形，報請相關單位注意，以避免發生事端，如無其他事證
      ，亦難認有何不法。而台北市大安區健康服務中心人員於
      受理被上訴人請求後，係以子宮頸抹片三年未做名冊及關
      懷里民健康三高檢測為由拜訪附近鄰居，提供三高檢測服
      務及該中心糖尿病支持團體訊息，關懷居民就醫服藥情形
      之同時，以閒聊方式探詢上訴人居住狀態、與鄰居互動情
      形，並非以調查上訴人是否精神異常為名，於社區中進行
      查訪，有台北市大安區健康服務中心受理市民請辦事項紀
      錄表在卷可稽（見本院卷第47至48頁），台北市大安區健
      康服務中心人員既係以關懷社區居民健康情形進行查訪，
      縱於查訪中詢及上訴人與鄰居互動情形，亦難認上訴人之
      名譽即因之而受有損害。被上訴人既無不法侵害上訴人名
      譽之故意或過失，上訴人亦未證明其名譽確有受損，則其
      以此主張被上訴人侵害其名譽權，應負損害賠償責任，即
      無可取。
六、綜上所述，本件上訴人主張被上訴人侵害其名譽權，為不足
    採，被上訴人抗辯其無侵害被上訴人名譽之故意過失，尚屬
    可信。是則上訴人執此主張被上訴人應賠償其名譽受侵害之
    精神上損害，自屬無據。從而，上訴人本於侵權行為之法律
    關係，請求被上訴人給付100萬元，為無理由， 不應准許。
    原審為上訴人敗訴之判決，及駁回其假執行之聲請，並無不
    合。上訴意旨指摘原判決不當，求予廢棄改判，為無理由，
    應予駁回。
七、本件事證已臻明確，兩造其餘之攻擊防禦方法及所提證據，
    經審酌後認均無礙判決之結果，爰不予一一論述。
八、據上論結，本件上訴為無理由，依民事訴訟法第449條第1項
    、第78條，判決如主文。
中    華    民    國   100    年    1     月    11    日
                  民事第三庭
                        審判長法  官  林敬修
                              法  官  黃豐澤
                              法  官  張靜女
正本係照原本作成。
不得上訴。
中    華    民    國   100    年    1     月    12    日
                              書記官  蕭麗珍